臺灣高等法院高雄分院刑事判決　　　　　 94年度上訴字第1號
上　訴　人　臺灣屏東地方法院檢察署檢察官
被　　　告　甲○○
上列上訴人因被告違反毒品危害防制條例案件，不服臺灣屏東地
方法院93年度訴字第816 號中華民國93年11月26日第一審判決（
起訴及移送本院併辦案號：臺灣屏東地方法院檢察署93年度毒偵
字第1881號、2411號），提起上訴，本院判決如下：
     主  文
原判決撤銷。
甲○○連續施用第一級毒品，累犯，處有期徒刑壹年。
扣案之海洛因壹包（淨重零點零柒公克，包裝重零點貳公克）
沒收銷燬。
     事  實
一、甲○○曾於民國（下同）83年間因違反肅清煙毒條例案件，
    經原審法院以84年度訴字第78號判處有期徒刑3 年1 月確定
    ，於88年10月12日入監執行，指揮書執畢日期為91年10月26
    日，其於90年6 月22日起因假釋出獄，假釋期間交付保護管
    束。惟甲○○於上開假釋付保護管束期間有違反保護管束之
    重大情節事由，經撤銷假釋，且又犯竊盜案件，經該院以90
    年度易字第1536號判處有期徒刑8 年確定，甲○○因上開二
    案件於91年9 月19日入監服刑，並接續執行，於93年7 月31
    日縮短刑期執行完畢。嗣其又因施用毒品案件，經該院以91
　　年度毒聲字第93號裁定送觀察、勒戒後，認有繼續施用毒品
    之傾向，再以91年度毒聲字第305 號裁定令入戒治處所施以
    強制戒治1 年，於強制戒治執行滿3 月後，成效經評定為合
    格，經該院以91年度毒聲字第899 號裁定停止戒治，所餘戒
    治期間付保護管束，並於92年3月25 日保護管束期滿強制戒
    治執行完畢，而由臺灣屏東地方法院檢察署檢察官以92年度
　  戒毒偵字第43號為不起訴處分確定。詎甲○○於強制戒治執
    行完畢後5 年內，復基於施用第一級毒品海洛因之概括犯意
    ，自93年8 月7 日起至同年9 月26日中午12時許止，每日1
    次，在屏東縣新園香港西村西平路某香蕉園內，以針筒注射
    之方式，連續施用第一級毒品海洛因多次。嗣先於同年8 月
    24日下午8 時5 分許，在屏東縣新園鄉○○村○○路73 之2
    號住處，為警查獲，並扣得第一級毒品海洛因1 包（淨重
    0.07七公克、包裝重0.32公克），繼又於同年9 月26 日 下
    午4 時許，經警通知採尿送驗後，又驗出有嗎啡陽性反應。
二、案經屏東縣警察局東港分局函報台灣屏東地方法院檢察署檢
    察官偵查起訴及移送本院併案審理。
     理  由
一、訊據被告甲○○對於上列連續施用第一級毒品海洛因之事實
    坦承不諱，而其先後2 次為警查獲後，有屏東縣衛生局93年
    9 月1 日屏縣衛檢六字第9303530 號、93年10月13日屏縣衛
    檢六字第930404號煙毒及麻醉藥品類委託檢驗結果通知書２
    紙在卷可憑，並有照片8 張附卷及扣案之白粉1 包可資佐證
    ；而扣案之白粉1 包經送驗結果，含第一級毒品海洛因成分
    （淨重0.07公克、包裝重0.32公克），有法務部調查局93
    年10月14日調科壹字第240003303 號鑑定通知書1 紙附卷可
    稽，足認被告之自白與事實相符，應堪採信。又被告前因施
    用毒品案件，經依原審法院以91年度毒聲字第93號裁定送觀
    察、勒戒後，認有繼續施用毒品之傾向，再由該院以91年度
    毒聲字第305 號裁定令入戒治處所施以強制戒治1 年，於強
    制戒治執行滿3 月後，成效經評定為合格，經該院以91年度
    毒聲字第899 號裁定停止戒治，所餘戒治期間付保護管束，
    並於92年3 月25日保護管束期滿強制戒治執行完畢，而由臺
    灣屏東地方法院檢察署檢察官以92年度戒毒偵字第43號為不
    起訴處分確定等情，有臺灣高等法院被告全國前案紀錄表附
    卷足憑。故本案事證明確，被告於強制戒治執行完畢後，5
    年內再施用安非他命之犯行堪以認定。
二、核被告甲○○所為，係犯毒品危害防制條例第10條第1 項施
    用第一級毒品罪。其因施用而持有海洛因之低度行為，為施
    用之高度行為所吸收，不另論罪。被告先後多次施用安非他
    命犯行，時間緊接，犯罪構成要件相同，顯係基於概括犯意
    為之，應依連續犯之規定論以一罪，並加重其刑。起訴書雖
    僅敘及被告自93年8 月7 日起至同年月20日下午4 時許止施
    用海洛因多次，而未敘及其餘犯行，惟被告其餘之施用犯行
    與前開已起訴之犯罪事實，具連續犯之裁判上一罪關係，為
    起訴效力所及，本院自應併予審理。另被告曾於83年間因違
    反肅清煙毒條例案件，經原審法院以84年度訴字第78號判處
    有期徒刑3 年1 月確定，於88年10月12日入監執行，指揮書
    執畢日期為91年10月26日，其於90年6 月22日起因假釋出獄
    ，假釋期間交付保護管束，惟被告於上開假釋付保護管束期
    間有違反保護管束之重大情節事由，經撤銷假釋，且又犯竊
    盜案件，經該院以90年度易字第1536號判處有期徒刑8 年確
    定，被告因上開2 案件於91年9 月19日入監服刑，並接續執
    行，於93年7 月31日縮短刑期執行完畢，有臺灣高等法院被
    告全國前案紀錄表1 紙在卷可按，其受有期徒刑之執行完畢
    後，5 年之內再犯有期徒刑以上刑之本罪，為累犯，應依法
    加重其刑並遞加之。
三、原審予以論罪科刑，並非無見；然查被告於93年8 月24日第
    1 次被查獲後，又繼續施用毒品，直至同年9 月26日第2 次
    被查獲為止，每日均施用毒品１次，此情被告供認在卷，原
    審就此部分未及一併予以審究，自有未洽；檢察官上訴執此
    指摘原判決不當，非無理由，應由本院將原判決撤銷，審酌
    被告前因施用毒品經1 次強制戒治後，仍未能自我克制以戒
    除毒癮，其施用毒品足以戕害自身健康，並生對於社會安全
    與公共秩序之潛在危害，惟念其施用時間僅１個多月，犯罪
    後已能坦承犯行，態度尚屬良好等一切情狀，爰量處有期徒
    刑１年。扣案之海洛因１包（淨重0.07公克，包裝重0.32公
    克）係第一級毒品，應依毒品危害防制條例第18條第1 項前
    段之規定，沒收銷燬之，另扣案之電話簿1 本，雖為被告所
    有，然被告堅詞否認係供藏放毒品之用，又無其他積極證據
    足認係供被告犯罪之用，且非違禁物，爰不宣告沒收，併此
    敘明。
據上論斷，應依刑事訴訟法第369 條第1 項前段，第364 條、第
299 條第1 項前段，毒品危害防制條例第10條第1 項、第18條第
1 項、刑法第11條、第56條、第47條，判決如主文。
本案經檢察官朱文彬到庭執行職務。
中　　華　　民　　國　　94　　年　　1 　　月　　25　　日
　　　　　　　　　刑事第四庭    審判長法　官  蕭權閔
                                      法　官  李嘉興
                                      法　官  陳吉雄
以上正本證明與原本無異。
如不服本判決應於收受本判決後10日內向本院提出上訴書狀，其
未述上訴理由者，並得於提起上訴後10日內向本院補提理由書
狀（均須按他造當事人之人數附繕本)「 切勿逕送上級法院」。
中　　華　　民　　國　　94　　年　　1 　　月　　26　　日
　　　　　　　　　　　　　　　　書   記   官  梁美姿
附錄本判決論罪科刑法條：
毒品危害防制條例第10條第1項：
施用第一級毒品者，處６月以上５年以下有期徒刑。
　　　　　　　　　　　　　　　　　　　　　　　　　　　Ｆ
